臺灣嘉義地方法院民事判決　九十三年度重訴字第五三號
　　原　　　告　辛○○
　　訴訟代理人　高志明律師
　　被　　　告　甲○○
　　　　　　　　億上交通股份有限公司
　　法定代理人　己○○○
　　訴訟代理人　吳宏輝律師
　　　　　　　　戊○○　　　住.
右當事人間請求損害賠償事件，經本院於中華民國九十三年十二月十六日言詞辯論終
結，判決如左：
    主      文
被告應連帶給付原告新台幣壹佰肆拾萬零玖佰拾玖元及自民國九十三年三月十日起
至清償日止，按年息百分之五計算之利息。
原告其餘之訴駁回。
訴訟費用由被告連帶負擔百分之二十九；餘由原告負擔。
本判決第一項於原告以新台幣肆拾陸萬元為被告供擔保後，得為假執行。但被告億上
交通股份有限公司如於執行標的物拍定、變賣前，以新台幣壹佰肆拾萬零玖佰拾玖
元為原告預供擔保，得免為假執行。
原告其餘假執行之聲請駁回。
    事實及理由
壹、原告主張：
  一、被告甲○○係被告億上交通股份有限公司（下稱億上公司）之砂石車司機，乃
      從事駕駛業務之人，於民國九十二年八月二十六日十六時三十分許，在雲林縣
      四湖鄉某工地與外籍勞工一起飲用維士比酒後，明知其已達酒醉不能安全駕車
      之程度，竟仍駕駛車號一六九─ＧＬ號營業用曳引車，沿省道臺十九線公路由
      北向南往嘉義縣中埔鄉方向行駛，於同日十七時十分許，途經嘉義縣六腳鄉六
      斗村六斗尾二八二號前，原應注意汽車行駛時，駕駛人應注意車前狀況，並隨
      時採取必要之安全措施，而依當時天候晴朗、路面乾燥無缺陷、道路無障礙等
      情形，並無不能注意之情事，竟仍以時速七十公里車速超速行駛（該路段速限
      為時速六十公里），且因疏於注意車前狀況而撞及同方向行駛在前方由被害人
      楊雅婷所騎之腳踏車，致楊雅婷身體彈起撞擊被告甲○○所駕駛之上開曳引車
      右前車燈上方之板金，楊雅婷因頭顱碎裂骨折而當場死亡，被告甲○○因該業
      務過失致人於死之行為，業經臺灣高等法院台南分院九十三年度交上訴字第三
      八九號刑事判決判處其服用酒類，不能安全駕駛動力交通工具而駕駛，處有期
      徒刑四月；又從事業務之人，因業務上之過失致人於死，處有期徒刑一年十月
      。應執行有期徒刑二年。原告為被害人楊雅婷之父親，爰依民法第一百八十四
      條第一項前段、第一百九十一條之二、第一百九十二條第一、二項及第一百九
      十四條規定，被告甲○○應負賠償責任，又被告億上公司為被告甲○○之僱用
      人，依民法第一百八十八條第一項規定，應負連帶賠償之責。
  二、目前在台灣經營交通事業之營利私法人，接受他人靠行（即出資人以該交通公
      司之名義購買車輛，並以該公司名義參加營運），而向該靠行人（即出資人）
      收取費用，以資營運者，比比皆是，此為週知之事實。是該靠行之車輛，在外
      觀上既屬該交通公司所有，乘客又無從分辨該車輛是否他人靠行營運者，則乘
      客於搭乘時，祇能從外觀上判斷該車輛係某交通公司所有，該車輛之司機即係
      受僱為該交通公司服勞務。按此種交通企業，既為目前台灣社會所盛行之獨特
      經營型態，則此種交通公司，即應對廣大乘客之安全負起法律上之責任。蓋該
      靠行之車輛，無論係由出資人自行駕駛，或招用他人合作駕駛，或出租，在通
      常情形，均為該交通公司所能預見，苟該駕駛人係有權駕駛（指非出自偷竊或
      無權占有後所為之駕駛），在客觀上似應認其係為該交通公司服勞務，而應使
      該交通公司負僱用人之責任，方足以保護交易之安全，有最高法院七十七年度
      台上字第六六五號判決參照。本件被告甲○○既供稱為被告億上公司之司機，
      且為靠行，則系爭車輛縱屬靠行之車輛，被告億上公司亦應負僱用人之責任。
  三、本件系爭牌照一六九－ＧＬ號營業曳引車，依雲林監理站車籍資料所載，該車
      係於九十二年六月三日由鴻聯通運有限公司移轉予被告億上公司，嗣至九十二
      年十二月二十四日始另移轉予立航通運股份有限公司，故被告甲○○所述案發
      時其為被告億上公司之司機，即屬有據，被告億上公司稱系爭車輛案發時非其
      所有，無須負僱用人之責任云云，顯無足採。
  四、請求被告連帶賠償的項目及金額如下：
      (1)殯葬費：原告共支出殯葬費五十四萬四千八百元。
      (2)扶養費：原告係四十五年二月二十日出生，事故發生時，原告四十七歲，依
        九十一年度台灣地區平均餘命表尚有三十一年餘命，依每年扶養親屬寬減額
        七萬四千元請求，並按霍夫曼計算法扣除中間利息計算一次給付之金額為一
        百四十萬八千一百六十八元，因原告育有二名子女楊慧茹、楊雅婷，依平均
        分擔扶養義務計算，楊雅婷部分應為七十萬四千零八十四元。
      (3)精神賠償金：原告早年與妻離異，被害人楊雅婷自幼即由原告獨立扶育，原
        告父兼母職，含辛茹苦，對女兒楊雅婷盡心教養，女兒楊雅婷亦知所奮發，
        勤勉向學，成績卓越，詎楊雅婷慘遭橫禍殘死輪下，致原告痛不渝生，精神
        上所受折磨，無以名狀，爰請求精神賠償金五百萬元。
  五、原告根據侵權行為法律關係提起本件訴訟，請求被告應連帶賠償原告四百八十
      四萬八千八百八十四元。及自起訴狀繕本送達翌日起至清償日止，按年息百分
      之五計算的利息。另願提供擔保，請求准為宣告假執行。
  六、提出戶口名簿、訊問筆錄、楊雅婷之獎狀等、臺灣高等法院台南分院九十三年
      度交上訴字第三八九號刑事判決影本、戶籍謄本各一份、車輛買賣契約書影本
      二份、殯葬費收據影本五紙。
貳、被告億上交通股份有限公司抗辯：
  一、被告億上公司原本所有之牌照一六九－ＧＬ號營業貨運曳引車，於九十二年八
      月十九日，由原車主乙○○以一百六十二萬元出售於訴外人庚○○，並於九十
      二年八月二十一日經台中區監理所彰化監理站核准由航泰通運有限公司購入該
      車輛，而本件事故發生於九十二年八月二十六日，此時肇事之車輛已歸屬航泰
      通運有限公司所有，該車亦於九十二年十一月間報停，且過戶於立航通運股份
      有限公司，事實上航泰通運有限公司與立航通運股份有限公司均由訴外人丙○○負責經營，而車牌一六九－ＧＬ號、ＱＥ－五二之傾卸拖車，於九十二年十
      月二十四日由嘉義縣交通隊發還，九十二年十一月十一日由丙○○委託鄭進祥
      用吊車拖回，庚○○長期與丙○○所經營之車行配合，其車輛皆靠行丙○○之
      車行，事故發生時，被告甲○○係庚○○所僱用，而車行應為丙○○經營之航
      泰通運有限公司，惟事故發生後，庚○○及航泰通運有限公司因害怕承擔責任
      ，拖延不辦理，事故發生時車輛之外面噴漆即為丙○○、庚○○合作之公司「
      聯航」、「航泰」公司，故本案應由丙○○與庚○○及被告甲○○負責賠償，
      與被告億上公司無涉。
  二、車輛設有動產擔保，若欲買賣應有新鑫貸款公司之同意，如乙○○賣給庚○○
      時，亦經新鑫公司同意，被告甲○○向庚○○買入車輛，何以未照會新鑫公司
      ，顯見被告甲○○稱其向庚○○買入車輛乃為不實；另靠行公司除對司機有調
      度契約，尚有選任監督之情外，不負民法一百八十八條之責任。被告億上公司
      有保意外險三百萬元，但因被告甲○○酒後駕車且超速，導致富邦保險公司拒
      賠，惟受害人家屬已受領強制險一百四十萬元。並主張：原告之訴駁回；如受
      不利判決，願供擔保免為假執行。
  三、證據：提出車輛買賣契約書、客戶信用調查表、交通部公路總局臺中區監理所
      彰化監理站函、汽車保險單、告知書、強制汽車責任險理賠金額確認書、汽車
      險賠款暨電匯同意書、違規車輛保管費繳款收據聯、簽收單、汽車新領牌照登
      記書、營利事業登記抄本、稅務電子閘門財產所得調件明細表影本、股份有限
      公司變更登記表各一份、統一發票影本四紙、汽（機）車過戶登記書、汽（機
      ）車各項異動登記書影本、戶籍謄本各二紙、營利事業登記證影本三紙、照片
      五幀；並聲請傳訊證人陳力維、乙○○、庚○○、丙○○。
、被告甲○○抗辯：先主張車子係其所購買，靠行被告億上公司，且登記在被告億
    上公司名下，嗣改稱於事故發生時所駕駛之車號一六九－ＧＬ車輛，其曳引車及
    拖車車上噴漆之公司乃聯航及航泰公司，此乃聽說庚○○向乙○○購買車輛時（
    九十二年八月十九日）即欲靠行丙○○所經營之聯航、航泰及立航公司，與被告
    億上公司無涉。伊非被告億上公司之司機，並未靠行被告億上公司或辦理靠行契
    約，亦未繳交任何靠行費用。學歷僅高職，家境清寒，有太太及兩個小孩，無能
    力給付。請求原告之訴駁回。
肆、本院依職權調取本院九十二年度交訴字第五四號刑事卷宗、並函查兩造之報稅資
    料及財產歸戶，向富邦產物保險公司函查原告是否領取強制責任險保險金。
伍、本院判斷：
  一、程序方面：按訴狀送達後，原告不得將訴變更或追加他訴，但擴張或減縮應受
      判決事項之聲明者，不在此限，民事訴訟法第二百五十五條第一項第三款定有
      明文。本件原告起訴狀訴之聲明係請求被告應給付六百九十五萬二千九百六十
      八元，嗣於本院審理中減縮聲明為四百八十四萬八千八百八十四元，揆諸首揭
      法條，原告訴之減縮自屬合法，先予敘明。
  二、查被告甲○○於九十二年八月二十六日十六時三十分許，在雲林縣四湖鄉某工
      地與外籍勞工一起飲用維士比酒後，明知其已達酒醉不能安全駕車之程度，竟
      仍駕駛車號一六九─ＧＬ號營業用曳引車，沿省道臺十九線公路由北向南往嘉
      義縣中埔鄉方向行駛，於同日十七時十分許，途經嘉義縣六腳鄉六斗村六斗尾
      二八二號前，原應注意汽車行駛時，駕駛人應注意車前狀況，並隨時採取必要
      之安全措施，而依當時天候晴朗、路面乾燥無缺陷、道路無障礙等情形，並無
      不能注意之情事，竟仍以時速七十公里車速超速行駛（該路段速限為時速六十
      公里），且因疏於注意車前狀況而撞及同方向行駛在前方由被害人楊雅婷所騎
      之腳踏車，致楊雅婷身體彈起撞擊被告甲○○所駕駛之上開曳引車右前車燈上
      方之板金，楊雅婷因頭顱碎裂骨折而當場死亡之事實，為兩造所不爭執，並經
      本院依職權調閱本院九十二年度交訴字第五四號刑事卷宗查核屬實，自堪信為
      真實。
  三、按行車速度，依標誌或標線之規定，又駕駛人應注意車前狀況，隨時採取必要
      安全措施，施用酒類後其吐氣所含酒精濃度超過每公升零點二五毫克者，不得
      駕車，道路交通安全規則第九十三條第一項第三款、第九十四條第三項、第一
      百十四條第二款。經查被告駕駛營業用曳引車，自應遵守前揭道路交通安全規
      則之規定。本件交通事故發生時日間天候晴朗，路面乾燥、無缺陷、視距良好
      ，並無不能注意之情事，被告竟疏未注意，違反上開規定，肇致本件事故，其
      具有過失甚明。況本件車禍經囑託鑑定，亦認：「甲○○服用酒類超過法定標
      準值駕駛曳引車，超速行駛，由後追撞前車，為肇事原因」，有臺灣省嘉雲地
      區車輛行車事故鑑定委員會該委員會九十二年十一月二十八日嘉鑑字第九二一
      三四○號鑑定意見書附卷可參。而被告因公共危險等案件，經本院九十二年度
      交訴字第五四號判處服用酒類，不能安全駕駛動力交通工具而駕駛，處有期徒
      刑三月，又從事業務之人，因業務上之過失致人於死，處有期徒刑八月，應執
      行有期徒刑十月；臺灣嘉義地方法院檢察署檢察官不服提起上訴，業經臺灣高
      等法院台南分院九十三年度交上訴字第三八九號刑事判決判處其服用酒類，不
      能安全駕駛動力交通工具而駕駛，處有期徒刑四月；又從事業務之人，因業務
      上之過失致人於死，處有期徒刑一年十月，應執行有期徒刑二年確定。並經本
      院依職權調閱本院九十二年度交訴字第五四號刑事卷宗查核屬實，並有臺灣高
      等法院台南分院九十三年度交上訴字第三八九號刑事判決一份在卷可參。則被
      告過失致死之侵權行為事實，即堪認定。
  四、按不法侵害他人致死者，對於支出醫療及增加生活上需要之費用或殯葬費之人
      ，應負損害賠償責任。又不法侵害他人致死者，被害人之父、母、子、女及配
      偶，雖非財產上之損害，亦得請求賠償相當之金額。受僱人因執行職務，不法
      侵害他人之權利者，由僱用人與行為人連帶負損害賠償責任，民法第一百九十
      二條第一項、第一百九十四條及第一百八十八條第一項前段分別定有明文。被
      告甲○○坦承駕車肇事致被害人死亡之侵權行為，茲本件所應審酌者，被告億
      上交通股份有限公司應否負民法第一百八十八條第一項前段之連帶損害賠償責
      任？兩造各執一詞，本院經查：
  （一）按受僱人因執行職務，不法侵害他人之權利者，由僱用人與行為人連帶負損
        害賠償責任。但選任受僱人及監督其職務之執行，已盡相當之注意或縱加以
        相當之注意而仍不免發生損害者，僱用人不負賠償責任，民法第一百八十八
        條第一項定有明文。又民法第一百八十八條第一項所謂受僱人，並非僅限於
        僱傭契約所稱之受僱人，凡客觀上被他人使用為之服勞務而受其監督者均係
        受僱人（五十七年台上字第一六六三號判例意旨參照）。又古○西所駕駛之
        聯結車係靠行於上訴人公司營業，為上訴人所不爭，在客觀上足以使人認古
        ○西係為上訴人公司服務而受其監督，縱古○西薪金係由車主曾○隆支付，
        亦不能因此認上訴人非古○西之僱用人。依民法第一百八十八條第一項規定
        ，上訴人對於古○西執行職務時侵權行為所致損害，應負連帶賠償責任。（
        最高法院七十八年度台上字第二五六一號判例意旨參照）。
　（二）車牌號碼一六九－ＧＬ營業曳引車於九十二年六月三日，由原車主鴻聯通運
　　　　有限公司過戶登記予億上交通股份有限公司，嗣於九十二年十二月二十四日
　　　　，再由億上交通股份有限公司過戶登記予立航通運股份有限公司，有交通部
　　　　公路局總局嘉義區監理所雲林監理站九十三年六月四日嘉監雲字第○九三○○○六九○九號函在卷可參。足證，被告甲○○於九十二年八月二十六日下
　　　　午四時三十分許，駕駛車牌號碼一六九－ＧＬ營業曳引車肇事時，該一六九
　　　　－ＧＬ營業曳引車確係登記於億上交通股份有限公司無誤。被告億上交通股
　　　　份有限公司主張：被告億上公司原本所有之牌照一六九－ＧＬ號營業貨運曳
　　　　引車，於九十二年八月十九日，由原車主乙○○以一百六十二萬元出售於訴
　　　　外人庚○○，並於九十二年八月二十一日經台中區監理所彰化監理站核准由
　　　　航泰通運有限公司購入該車輛，而本件事故發生於九十二年八月二十六日，
　　　　此時肇事之車輛已歸屬航泰通運有限公司所有云云，顯無足取。
  （三）證人庚○○到院結證稱：「（一六九ＧＬ曳引車九十二年間你向何人以多少
        錢購買？）（庭呈買賣資料）我向乙○○購買。」、「（這輛車子是你私人
        購買？）是的，因為他貸款沒辦法付，我跟他買付清貸款。」、「（車子何
        時交給你？）我買回來就放著，準備再販售。」、「（為何車子沒有辦過戶
        ？）他向新鑫貸款公司貸款，我幫他處理，我是另外向新鑫另外貸款來處理
        」、「（貸款資料？）車子我沒幾天就賣給甲○○。」、「（車子是否有過
        戶給甲○○？）我沒有權利過戶，車子是營業車所以看甲○○跟哪一家車行
        靠行。」、「（甲○○是否是你僱請的司機？）不是。」、「（對證人所言
        有何意見？原告訴訟代理人所言不實在。請求訊問證人庚○○當初向乙○○
        購買車子的時候，鴻聯公司過戶給何人？）過戶給億上。」、「（億上公司
        與甲○○何關係？）被告甲○○是靠行億上。」（見本院九十三年六月二十
        九日言詞辯論筆錄），而被告甲○○亦供稱：「（對證人（即庚○○）所言
        有何意見？）沒意見。」、「（車子登記在億上公司有無意見？）沒意見，
        車子登記億上交通公司。」、「（為何相驗時說法不符？）自己開的，我是
        靠行億上交通公司。」（見本院九十三年六月二十九日言詞辯論筆錄）。足
        證，被告甲○○肇事時，車牌號碼一六九－ＧＬ營業曳引車靠行於被告億上
        交通股份有限公司無誤，被告億上交通股份有限公司主張：事故發生時，被
        告甲○○係庚○○所僱用云云，亦不足採。
  （四）車牌號碼一六九－ＧＬ營業曳引車於九十二年八月間，曾設定抵押予新鑫股
        份有限公司，證人丁○○即新鑫股份有限公司從事徵信業務人員到庭證稱：
        「（九十二年八月間設定動產擔保大貨車的所有權人？）億上交通。」、「
        （億上公司在動產擔保抵押是否是義務人？）億上公司是債務人，我們是債
        權人。設定債務人是億上交通公司。」（見本院九十三年七月二十九日言詞
        辯論筆錄）。益證，九十二年八月間，車牌號碼一六九－ＧＬ營業曳引車設
        定動產擔保抵押權予新鑫股份有限公司時，車牌號碼一六九－ＧＬ營業曳引
        車之所有權人確係被告億上交通股份有限公司無誤。
  （五）綜上所述，被告甲○○所駕駛車牌號碼一六九－ＧＬ營業曳引車，於肇事時
        確實靠行於被告億上交通股份有限公司，亦迭經被告甲○○供承在卷（見本
        院九十三年五月二十日、九十三年六月二十九日、九十三年七月二十九日言
        詞辯論筆錄），核與被告甲○○於臺灣嘉義地方法院檢察署之偵訊筆錄相符
        （見臺灣嘉義地方法院檢察署九十二年度偵字第五九八六號卷九十二年十月
        十四日之訊問筆錄）。雖被告甲○○嗣後改稱：伊非被告億上公司之司機，
        並未靠行被告億上公司或辦理靠行契約，亦未繳交任何靠行費用云云，顯與
        事實不符，不足採信。被告億上交通股份有限公司為被告甲○○之僱用人，
        足堪認定，原告主張被告億上交通股份有限公司與被告甲○○負連帶責任，
        為有理由。
  五、原告請求被告連帶賠償原告，原告的請求符合法律規定，但其請求是否合理、
      必要？本院分別說明如下：
    （一）殯葬費：原告請求五十四萬四千八百元。原告提出收據五份，被告未爭執
          其真正。按「所謂殯葬費係指收殮及埋葬費用而言，此等費用是否必要，
          應斟酌當地喪禮習俗及宗教上之儀式定之」（最高法院著有八十四年度台
          上字第二七三一號判決可參）。其中送葬道士一萬二千元、作事法會五萬
          二千元、土公部分雜費等三萬六千元，共計十萬元，並非必要費用，不應
          准許，其餘四十四萬四千八百元，均屬辦理喪葬所需的必要費用，可以准
          許，超過此一範圍，則應駁回。
    （二）扶養費：原告請求七十萬四千零八十四元。原告為被害人之父，有戶籍謄
          本一份在卷可憑，請求被告給付扶養費，應無不合。惟按民法第一千一百
          十七條第一項規定「受扶養權利者，以不能維持生活而無謀生能力者為限
          」。而同條第二項規定：「前項無謀生能力之限制，於直系血親尊親屬不
          適用之」，顯然並未排除不能維持生活之限制，即直系血親尊親屬受扶養
          者，仍須以不能維持生活者為限，是直系血親尊親屬如能以自己財產維持
          生活者，便無受扶養之權利（參照最高法院八十七年度台上字第一六九六
          號、八十一年度台上字第一五○四號判決）。原告係被害人之直系血親尊
          親屬，原告幫家人務農，沒有固定職業，業據其陳明在卷（見本院九十三
          年八月二十六日言詞辯論筆錄），原告亦未舉證其不能維持生活，則其現
          顯無不能維持生活之情形。然其終究有體力不繼，需人扶養之時，參酌勞
          動基準法第五十四條有關強制退休之規定，係以年滿六十歲為強制退休之
          年齡，則其一旦年滿六十歲，應認難再從事體力勞動，而無工作收入，即
          可認彼時需人扶養，故其受扶養之權利應自其六十歲之後始得行使，即應
          扣除其六十歲之前之扶養費。查原告四十五年二月二十日生，而被害人生
          於七十七年十二月十八日，於九十二年八月二十六日案發時僅為十四歲又
          四個月，須至九十七年十二月十八日方為有扶養能力之成年人，是計算原
          告之受扶養年限應以九十七年十二月十八日為計算基準。而原告生於四十
          五年二月二十日，九十七年十二月十八日時年齡為五十二歲十月，依內政
          部統計處資料「九十年臺灣省簡易生命表．男性」所示，五十二歲平均餘
          命為二四點九八年，則原告之餘命為二五年。扣除原告五十二歲至六十歲
          期間共八年無須被害人扶養外，自原告年滿六十歲起，依法得受扶養之期
          間為十七年。而原告無配偶，另有女兒楊慧茹七十五年三月一日出生，於
          九十七年十二月十八日已成年等情，亦有戶籍謄本在卷可稽，認以依所得
          稅法規定之扶養親屬寬減額每人每年七萬四千元計算，方屬公允。則依霍
          夫曼計算法及楊慧茹應負之扶養義務比例為二分之一計算，原告得請求之
          扶養費為三十五萬六千一百三十九元（計算方法如下：依每年七萬四千元
          計，共二五期依霍夫曼計算式除第一年外扣除中間利息後計算，為六十一
          萬零四百九十元【即（７４０００×１６．00000000）÷２＝６
          １０４９０】；六十歲之前共有八年，依霍夫曼公式扣除期間利益計為二
          十五萬四千三百五十一元【即（７４０００×６．00000000）÷
          ２＝２５４３５１】。故扣除六十歲之前之扶養費為三十五萬六千一百三
          十九元（即000000－000000＝３５６１３９）。故被害人應
          負擔之扶養費即為三十五萬六千一百三十九元，原告請求之扶養費在此範
          圍內者，應予准許，逾此範圍之請求無理由，應予駁回。
    （三）精神賠償金：按慰撫金數額之認定，除依被害人及其家屬所受身體上及精
          神上痛苦程度及所造成之影響二者予以衡量外，尚須斟酌雙方之身分資力
          與加害之程度及各種情形，予以核定。原告為被害人之父，其因被害人驟
          然車禍死亡，精神遭受極大痛苦，足堪認定；衡以原告為被害人之父，九
          十一年度無所得，名下並無財產；被告甲○○九十一年所得七萬五千元，
          名下無財產，被告億上交通股份有限公司九十一年所得三千三百六十八元
          ，名下有汽車三十九輛等，業經兩造陳述明確，復經本院依職權調閱稅務
          電子閘門財產所得調件明細表在卷可稽，為兩造所不爭執，堪信為真；爰
          審酌兩造之身分、地位與實際加害情形及兩造財產資力等一切情況，原告
          依前揭規定請求五百萬元之慰撫金，尚屬過高，應予核減為二百萬元，方
          為允適。
    （四）綜上所述，原告本於侵權行為之法律關係請求被告給付二百八十萬零九百
          三十九元（４４４８００＋３５６１３９＋0000000＝00000
          00）。
陸、末按被保險汽車發生汽車交通事故時，受益人得在本法規定之保險金額範圍內，
    直接向保險人請求給付保險金，又保險人依本法規定給付之保險金，視為加害人
    或被保險人損害賠償金額之一部分；加害人或被保險人受賠償請求時，得扣除之
    。強制汽車責任保險法第二十八條、第三十條分別定有明文。查原告已因本件車
    禍事故領取強制汽車責任保險金一百四十萬元，且為被告所不爭執，揆諸前開說
    明，上開保險金應視予以扣除，故本件被告應賠償原告之金額為一百四十萬零九
    百三十九元。（0000000－0000000＝0000000）。
柒、綜上所述，原告得請求之金額為一百四十萬零九百三十九元。從而，原告基於侵
    權行為之法律關係，訴請被告連帶賠償其所受之損害，於一百四十萬零九百三十
    九元及自九十三年三月十日起至清償日止，按年息百分之五計算之利息之範圍內
    有理由，應予准許，逾此範圍之請求於法無據，應予駁回。
捌、原告及被告億上交通股份有限公司均陳明願供擔保，聲請宣告假執行或免為假執
    行，就原告勝訴部分經核於法尚無不合，爰分別酌定相當擔保金額准許之。至於
    原告敗訴部分，其假執行之聲請因訴之駁回而失所附麗，應併予駁回。
玖、據上論結，本件原告之訴為一部有理由，一部無理由，依民事訴訟法第七十九條
    、第三百九十條第二項、第三百九十二條第二項、第三項，判決如主文。
中　　　華　　　民　　　國　　九十三　　年　　 十二 　　月　　 三十 　　日
~B臺灣嘉義地方法院民事第一庭
~B　　法　官　柯月美
右為正本係照原本作成
如對本判決上訴須於判決送達後廿日內向本院提出上訴狀
中　　　華　　　民　　　國　　九十三　　年　　 十二 　　月　　 三十 　　日
~B　　書記官　洪麗惠
